最高法院刑事判決                              八十八年度台上字第一九四九號
    上  訴  人  甲○○
右上訴人因偽造文書案件，不服台灣高等法院台南分院中華民國八十七年五月二十九
日第二審判決（八十七年度上訴字第七一八號，起訴案號：台灣台南地方法院檢察署
八十六年度偵字第九三六三號），提起上訴，本院判決如左：
    主  文
上訴駁回。
    理  由
按刑事訴訟法第三百七十七條規定，上訴於第三審法院，非以判決違背法令為理由，
不得為之。是提起第三審上訴，應以原判決違背法令為理由，係屬法定要件。如果上
訴理由狀並未依據卷內訴訟資料，具體指摘原判決不適用何種法則或如何適用不當，
或所指摘原判決違法情事，顯與法律規定得為第三審上訴理由之違法情形，不相適合
時，均應認其上訴為違背法律上之程式，予以駁回。本件原判決維持第一審依牽連犯
關係，從一重論處上訴人甲○○連續行使偽造私文書，足以生損害於他人罪刑之判決
，駁回檢察官在第二審之上訴。已詳認定犯罪事實之依據及憑以認定之理由，並對
上訴人否認犯罪之辯詞，如何不足採信，均已依據卷內資料予以指駁及說明，從形式
上觀察，原判決並無任何違背法令之處。查系爭台灣中小企業銀行新營分行翁靖媚綜
合存款帳戶印鑑卡上之翁靖媚簽名，與翁靖媚本人簽名不同，有法務部調查局八十六
年四月十六日陸(二)字第八六○二○九九九號鑑定通知書附卷可稽。證人賴真足在偵
查中證稱翁靖媚有同意上訴人以翁女名義設立上開帳戶，並由其載翁女前往開戶云云
，顯與事實不符，原判決理由雖未說明該證人之證言不足採取，惟於判決無影響。又
簽名筆跡之鑑定，通常僅能鑑定是否為本人簽寫，至是否他人模仿所簽，因簽寫時，
大多已失去原始書寫習慣及特徵，通常均難以認定，有上開鑑定通知書附卷可憑，故
原判決認定上開帳戶開戶資料上翁靖媚簽名係上訴人偽造，尚非無據。又上訴人在原
審並未聲請調查何項證據，則原審未再傳訊證人賴真足及調查上開帳戶開戶資料上翁
靖媚簽名是否上訴人筆跡或究為何人筆跡﹖難謂違法。又稅捐稽徵法第四十一條之逃
稅罪，係以納稅義務人以詐術或其他不正當方法逃漏稅捐為要件。原判決既已認定上
訴人如何以不正當方法逃漏多少稅捐，其事實之記載已甚明確。其未審認上訴人各該
年度之所得究為若干﹖於犯罪事實之認定無影響。上訴意旨或未依據卷證資料，具體
指摘原判決如何違背法令，或置原判決之論於不顧，徒憑己見，為事實上之爭辯，
並對原審採證認事及量刑之職權行使，任意指摘，難謂已符合首揭法定上訴要件，其
上訴違背法律上之程式，應予駁回。
據上論結，應依刑事訴訟法第三百九十五條前段，判決如主文。
中      華      民      國    八十八    年      四      月     十五     日
                              最高法院刑事第七庭
                                  審判長法官  謝  家  鶴
                                        法官  洪  文  章
                                        法官  花  滿  堂
                                        法官  陳  世  淙
                                        法官  洪  佳  濱
      右正本證明與原本無異
                                              書  記  官
中      華      民      國    八十八    年      四      月    二十三    日
